【裁判字號】    95,訴,663
【裁判日期】    950929
【裁判案由】    毒品危害防制條例
【裁判全文】
臺灣臺北地方法院刑事判決               95年度訴字第663號
公  訴  人  臺灣臺北地方法院檢察署檢察官
被      告  甲○○
上列被告因毒品危害防制條例案件，經檢察官提起公訴（95年度
毒偵字第220號），及移送併辦（臺灣板橋地方法院檢察署95 年
度毒偵字第3332號、臺灣臺北地方法院檢察署95年度毒偵字第13
58號），被告於準備程序中就被訴事實為有罪之陳述，經告以簡
式審判之要旨，並聽取當事人之意見後，經本院合議庭裁定由受
命法官獨任進行簡式審判程序，判決如下：
    主  文
甲○○連續施用第一級毒品，累犯，處有期徒刑拾月。扣案之第
一級毒品海洛因壹拾參包（合計淨重貳點陸壹公克），沒收銷燬
之；放置第一級毒品海洛因用之空包裝袋壹拾參只、注射針筒參
支、電子磅秤貳臺，均沒收。
    事  實
一、甲○○前於民國九十年間因施用第二級毒品安非他命案件，
    經依本院九十年度毒聲字第一六二五號裁定送觀察、勒戒後
    ，認無繼續施用毒品之傾向，於九十年八月九日執行完畢釋
    放，並經臺灣臺北地方法院檢察署檢察官於同年九月五日以
    九十年度毒偵字第一四七二號、第一九七二號不起訴處分確
    定。又於九十三年間因賭博案件，經本院以九十一年度易字
    第一六五九號判決處有期徒刑六月，如易科罰金以銀元三百
    元折算一日，於九十三年十月十二日縮刑期滿執行完畢。詎
    仍不知悔改，復基於施用第一級毒品海洛因之概括犯意，自
    九十四年二月間某日起至九十五年四月十一日止，以每週施
    用一次之頻率，連續在臺北縣新店市○○路○段四十六號六
    樓及臺北縣蘆洲市○○街一九四巷二十二號四樓住處等地，
    將海洛因摻入香菸點火吸食或以針筒注射方式施用第一級毒
    品海洛因多次，嗣為警於九十四年十月六日五時二十分許在
    臺北市大同區○○○路與延平北路口查獲，並扣得其所有第
    一級毒品海洛因七包（合計淨重二點一二公克）；復於九十
    五年一月十三日十六時三十分許在臺北縣新店市○○路○段
    四十六號六樓查獲，並扣得其所有第一級毒品海洛因六包（
    合計淨重零點四九公克）、注射針筒三支、電子磅秤一臺；
    又於九十五年四月十一日十七時三十分許在臺北市○○區○
    ○路三段二０六巷三十九號一樓查獲，並扣得其所有電子磅
    秤一臺。
二、案經臺北市政府警察局士林分局報告台灣台北地方法院檢察
    署檢察官偵查起訴及臺北市政府警察局文山第二分局報告同
    署檢察官移送併辦暨臺北市政府警察局大同分局報告臺灣板
    橋地方法院檢察署呈請臺灣高等法院檢察署檢察長令轉臺灣
    士林地方法院檢察署移送併辦，被告於準備程序中就被訴事
    實為有罪之陳述，經告以簡式審判之要旨，並聽取當事人之
    意見後，經本院合議庭裁定以簡式審判程序審理。
    理  由
一、訊據被告甲○○坦承前揭犯行不諱，且其先後三次為警查獲
    後所採集之尿液經送檢驗結果，均呈嗎啡陽性反應，有臺灣
    檢驗科技股份有限公司濫用藥物尿液檢驗報告三紙附卷可稽
    （見九十五年毒偵字第二二０號偵查卷第八十六頁、九十四
    年核退字第一七九四號偵查卷第十一頁、九十五年度毒偵字
    第一三五八號偵查卷第九頁）；另為警先後於九十四年十月
    六日五時二十分許、九十五年一月十三日十六時三十分許自
    被告背包內及其臺北縣新店市○○路○段四十六號六樓租住
    處所查扣之不明藥物各七包（合計淨重二點一二公克）、六
    包（合計淨重零點四九公克）均含第一級毒品海洛因成分，
    亦有法務調查局九十四年十二月二十一日調科壹字第040004
    067號、九十五年三月十六日調科壹字第020007791號鑑定通
    知書各一紙存卷足憑（見九十五年毒偵字第七十號偵查卷第
    七十六頁、本院卷）；此外復有其所有供施用毒品海洛因所
    用之注射針筒三支、電子磅秤二台扣案足佐，足認被告前揭
    出於任意性之自白與事實相符，堪以採信。又被告前於九十
    年間因施用第二級毒品安非他命案件，經依本院九十年度毒
    聲字第一六二五號裁定送觀察、勒戒後，認無繼續施用毒品
    之傾向，於九十年八月九日執行完畢釋放，並經臺灣臺北地
    方法院檢察署檢察官於同年九月五日以九十年度毒偵字第一
    四七二號、第一九七二號不起訴處分確等情，有前揭不起訴
    處分書及臺灣高等法院被告前案紀錄表在卷可憑，是被告於
    觀察、勒戒執行完畢釋放後五年內再犯本件施用第一級毒品
    之罪，亦堪認定。
二、按海洛因係屬毒品危害防制條例第二條第二項第一款所規定
    之第一級毒品。核被告甲○○所為，係犯毒品危害防制條例
    第十條第一項之施用第一級毒品罪。又其於施用前後持有第
    一級毒品海洛因之低度行為，應為其施用之高度行為所吸收
    ，不另論罪。次按行為後法律有變更者，適用行為時之法律
    ，但行為後之法律有利於行為人者，適用最有利於行為人之
    法律，修正後刑法第二條第一項定有明文。被告行為後，刑
    法第五十六條關於連續犯之規定業於九十四年二月二日修正
    刪除，且依刑法施行法第十條之一規定，於九十五年七月一
    日生效，修正刪除連續犯規定後，除法理上合於接續犯、包
    括一罪之情形仍可以一罪論外，其餘數犯罪行為之情形，即
    應依刑法第五十一條規定分論併罰，則依修正後刑法第二條
    第一項規定比較新、舊法結果，舊法第五十六條連續犯之規
    定乃將被告連續數行為論以一罪，僅得加重其刑至二分之一
    ，自應適用較有利於被告之行為時法律即舊法論以連續犯。
    是被告先後多次施用第一級毒品海洛因之行為，時間緊接，
    觸犯構成要件相同之罪，顯係出於概括犯意反覆為之，為連
    續犯，應依修正前刑法第五十六條之規定以一罪論，並加重
    其刑。又被告前因賭博案件，經本院以九十一年度易字第一
    六五九號判決處有期徒刑六月，如易科罰金以銀元三百元折
    算一日，於九十三年十月十二日縮刑期滿執行完畢，有臺灣
    高等法院被告前案記錄表附卷可考，其於五年內故意再犯本
    件有期徒刑以上之罪，不論依修正前刑法第四十七條或修正
    後刑法第四十七條第一項之規定，均構成累犯，新法對被告
    並無有利之情形，應依修正前刑法第四十七條規定論以累犯
    ，應依法遞加重其刑。公訴人雖未就被告自九十四年二月間
    某日起至同年十二月初某日前及自九十五年一月十四日起至
    同年四月十一日前間施用第一級毒品海洛因之犯行予以起訴
    ，惟被告於上開期間多次施用第一級毒品海洛因之犯行，與
    前開業經起訴並經本院論罪部分，既具有連續犯之裁判上一
    罪關係，自為起訴效力所及，本院自應併予審理。爰審酌被
    告前經觀察、勒戒後，仍不知悔戒，復繼續沾染毒品惡習，
    其施用毒品行為對於自身及社會所生危害程度非輕，及其犯
    罪之動機、目的、手段，暨犯後坦承犯行、態度良好等一切
    情狀，量處如主文所示之刑。扣案第一級毒品海洛因六包（
    不含包裝袋，合計淨重零點四九公克）、七包（不含包裝袋
    ，合計淨重二點一二公克），應依毒品危害防制條例第十八
    條第一項前段規定沒收銷燬。另扣案盛裝前揭毒品之包裝袋
    共十三只、注射針筒三支及磅秤二台，均為被告所有分別供
    其施用及預備供其施用第一級毒品海洛因犯罪所用之物，業
    據被告供明在卷（見本院九十五年九月二十日簡式筆錄），
    而刑法第三十八條關於沒收之規定亦於九十五年七月一日修
    正施行，惟因沒收係屬從刑，應隨同主刑適用同一準據法，
    除法律有特別規定者外，依主刑所適用之法律（最高法院九
    十五年第八次刑事庭會議決議參照），經前揭比較新舊法結
    果，既適用刑法修正前相關規定，上開扣案物，自應適用修
    正前刑法第三十八條第一項第二款規定併予宣告沒收。
據上論斷，應依刑事訴訟法第二百七十三條之一第一項、第二百
九十九第一項前段，毒品危害防制條例第十條第一項、第十八條
第一項前段，刑法第二條第一項前段、第十一條前段、第五十六
條、第四十七條、第三十八條第一項第二款，判決如主文。
本案經檢察官郭麗娟到庭執行職務
中    華    民    國     95    年    9    月    29    日
                  刑事第十一庭  法  官  鍾淑慧
以上正本證明與原本無異。
如不服本判決，應於判決送達後10日內，向本院提出上訴狀。
                                書記官  劉英芬
中    華    民    國    95    年    10    月    2     日
附錄本案論罪科刑法條全文
毒品危害防制條例第10條
施用第一級毒品者，處 6 月以上 5 年以下有期徒刑。
施用第二級毒品者，處 3 年以下有期徒刑。


司法院資訊處製作；財團法人民間司法改革基金會備份。
